【裁判字號】    95,訴,511
【裁判日期】    950427
【裁判案由】    搶奪
【裁判全文】
臺灣臺北地方法院刑事判決               95年度訴字第511號
公  訴  人  臺灣臺北地方法院檢察署檢察官
被      告  乙○○
            丙○○
                    （現另案羈押於臺灣桃園看守所）
上列被告等因搶奪等案件，經檢察官提起公訴（九十五年度偵字
第五七六六號），嗣於本院準備程序進行中，被告等就被訴事實
均為有罪之陳述，經本院合議庭認為適當後，裁定由受命法官獨
任進行簡式審判程序，判決如下：
    主      文
乙○○、丙○○共同意圖為自己不法之所有，而搶奪他人之動產
，乙○○累犯，處有期徒刑壹年貳月，丙○○處有期徒刑壹年。
    事      實
一、乙○○前因搶奪案件，經臺灣板橋地方法院以九十一年度訴
    字第三○七號判處有期徒刑一年二月確定，嗣入監執行，於
    民國九十三年一月十六日縮刑期滿，並於翌日出監，指揮書
    執行完畢日期為同年一月二十八日；又因搶奪及竊盜案件，
    經本院以九十二年度訴字第一二五○號各判處有期徒刑一年
    六月、拘役三十日確定，並於九十四年七月八日縮刑期滿假
    釋出監，縮刑期滿日期為同年十月十日，其假釋未經撤銷而
    以已執行論（以上構成累犯）。丙○○前因槍砲、竊盜等案
    件，分經臺灣板橋地方法院以九十四年度簡字第五○八五號
    及本院以九十四年度簡字第二九二五號各判處有期徒刑三月
    及六月，而分別於九十四年十二月十九日、九十五年一月十
    六日確定（惟上開二罪均尚未執行，於本件尚不構成累犯）
    。詎乙○○、丙○○猶不知悔改，因缺錢花用，二人於九十
    五年三月四日上午碰面後，即謀議先行竊取他人機車作為犯
    案工具，再以騎乘贓車之方式搶奪他人財物，遂共同基於意
    圖為自己不法所有之竊盜及搶奪犯意聯絡，於同日中午十二
    時許，至臺北市○○區○○路三段一○四巷七號前，推由乙○○把風，丙○○則以自備鑰匙發動電門之方式，竊取甲○○所有停放在該處之車牌號碼PD 9─215號重型機車，得手
    後即由丙○○騎乘該機車搭載乙○○尋找作案目標，嗣於同
    日下午三時許，二人騎乘機車行經臺北縣新店市○○○路與
    民權路口之「全家便利商店」前，見丁○○將其LV廠牌背包
    揹於左肩行走於道路上，認有機可趁，即尾隨接近，並由後
    座之乙○○伸出右手，趁丁○○不備之際搶奪其上開背包（
    內裝有女用皮夾一個、新臺幣四千元、身分證、健保卡、汽
    車駕照、機車駕照、機車行照、郵局金融卡、彰化銀行金融
    卡、新光銀行信用卡、萬泰銀行信用卡、臺新銀行信用卡各
    一張、中國信託信用卡二張、CANO N廠牌數位相機一臺、鑰
    匙一串、國際牌J100型、新力牌T63 0型行動電話各一支）
    ，得手後逃逸離去，並將搶得現金朋分花用，其餘物品則拿
    至跳蚤市場變賣。嗣經警調閱上開便利商店附近之社區監視
    器比對歹徒相關特徵，始循線逮捕查獲，並於臺北縣新店市
    ○○路○段二四七巷二弄八號之乙○○住處，扣得渠等行搶
    當日所著黑色半罩式安全帽二頂、拖鞋二雙、黑色長褲一件
    、灰色外套一件、棕色外套一件等物，始悉上情。
二、案經臺北縣政府警察局新店分局報請臺灣臺北地方法院檢察
    署檢察官偵查起訴，嗣於本院準備程序進行中，乙○○及丙○○均就被訴事實為有罪之陳述，本院改依簡式審判程序審
    理。
    理      由
一、上揭事實，業據被告乙○○、丙○○坦承不諱（見本院九十
    五年四月十三日準備程序筆錄），核與被害人甲○○、丁○○於警詢及偵查時指訴情節相符（見偵卷第二八至三五頁、
    第一二六至一二七頁），並有車輛協尋、車牌遺失（尋獲）
    電腦輸入單影本一紙、監視錄影帶翻拍照片六張在卷可稽（
    見偵卷第四三頁、第五二至五四頁），及被告二人行搶時所
    著黑色半罩式安全帽二頂、拖鞋二雙、黑色長褲一件、灰色
    外套一件、棕色外套一件扣案可憑，足認被告二人前開出於
    任意性之自白與事實相符。本件事證明確，被告二人犯行堪
    以認定。
二、核被告乙○○、丙○○所為，均係犯刑法第三百二十條第一
    項之竊盜罪、同法第三百二十五條第一項之搶奪罪。被告二
    人對於竊盜及搶奪犯行，均有犯意聯絡及行為分擔，皆為共
    同正犯。被告等竊取前揭重型機車之目的，在於作為搶奪犯
    案之工具，其等所犯竊盜罪及搶奪罪二罪間，有方法目的之
    牽連關係，為牽連犯，應從一重之搶奪罪處斷。查被告乙○○前因搶奪案件，經臺灣板橋地方法院以九十一年度訴字第
    三○七號判處有期徒刑一年二月確定，嗣於九十三年一月十
    六日縮刑期滿，於翌日出監，指揮書執行完畢日期為同年一
    月二十八日；又因搶奪及竊盜案件，經本院以九十二年度訴
    字第一二五○號各判處有期徒刑一年六月、拘役三十日確定
    ，並於九十四年七月八日縮刑期滿假釋出監，縮刑期滿日期
    為同年十月十日，其假釋期滿未經撤銷等情，有臺灣高等法
    院被告前案紀錄表在卷可稽，其前受前開有期徒刑執行完畢
    後，五年內再犯本件有期徒刑以上之罪，為累犯，應依刑法
    第四十七條之規定，加重其刑。至被告丙○○前亦因槍砲、
    竊盜等案件，分經臺灣板橋地方法院以九十四年度簡字第五
    ○八五號及本院以九十四年度簡字第二九二五號各判處有期
    徒刑三月及六月，而分別於九十四年十二月十九日、九十五
    年一月十六日確定，有前揭前案紀錄表附卷可參，其所犯上
    開二罪雖因尚未執行而於本件不構成累犯加重事由，惟足見
    其素行亦屬不佳。爰審酌被告二人前述素行、犯罪之動機、
    目的，其等年輕力壯，竟不思正途謀取金錢，於日間當街搶
    奪女子財物，致被害人財物及身心受創，惡性非輕，然犯後
    均坦承犯行，態度尚稱良好等一切情狀，分別量處如主文所
    示之刑。扣案黑色半罩式安全帽二頂、拖鞋二雙、黑色長褲
    一件、灰色外套一件、棕色外套一件，係被告二人所有且屬
    行搶當日所著衣物，固據被告供明在卷（見本院卷第四四頁
    反面、第四五頁），惟該等安全帽、衣物係被告二人穿著及
    騎乘機車所需，尚非專供本件搶奪犯罪所用之物，爰不予宣
    告沒收，併此敘明。
據上論斷，應依刑事訴訟法第二百七十三條之一第一項、第二百
九十九條第一項前段、刑法第二十八條、第三百二十條第一項、
第三百二十五條第一項、第五十五條、第四十七條，罰金罰鍰提
高標準條例第一條前段，判決如主文。
本案經檢察官黃美嘉到庭執行職務
中    華    民    國    95    年    4     月    27    日
                  刑事第十一庭  法  官  林庚棟
以上正本證明與原本無異。
如不服本判決，應於判決送達後十日內，向本院提出上訴狀。
                                書記官  殷玉芬
中    華    民    國    95    年    4     月    28    日
附錄本案論罪科刑法條全文：
中華民國刑法第三百二十條：
意圖為自己或第三人不法之所有，而竊取他人之動產者，為竊盜
罪，處五年以下有期徒刑、拘役或五百元以下罰金。
意圖為自己或第三人不法之利益，而竊佔他人之不動產者，依前
項之規定處斷。
前二項之未遂犯罰之。
中華民國刑法第三百二十五條：
意圖為自己或第三人不法之所有，而搶奪他人之動產者，處六月
以上五年以下有期徒刑。
因而致人於死者，處無期徒刑或七年以上有期徒刑，致重傷者，
處三年以上十年以下有期徒刑。
第一項之未遂犯罰之。


司法院資訊處製作；財團法人民間司法改革基金會備份。
